臺灣高等法院臺南分院刑事判決
111年度交上易字第505號
上  訴  人  
即  被  告  李坤修


上列上訴人因過失傷害案件，不服臺灣臺南地方法院109年度交
易字第1183號中華民國111年8月19日第一審判決（起訴案號：臺
灣臺南地方檢察署109年度營偵字第1585號），提起上訴，本院
判決如下：
    主  文
上訴駁回。
李坤修緩刑2年，並應於本案宣判之日起6個月內給付告訴人新臺
幣5萬5千元。
    事實及理由
一、本案被告提起上訴，檢察官並未上訴，據被告所提之上訴理
    由，係明示僅就原判決量刑部分提起上訴，就其他部分並未
    提上訴，並據被告確認在卷（見本院卷第40頁）。是本案審
    判範圍僅及於原判決之量刑部分，至於其他部分（即犯罪事
    實、所犯法條、論罪部分），均非本院審理範圍，而應以原
    判決認定為基礎。又本案經本院審理後，認原判決之量刑妥
    適，予以認同，爰引用第一審判決書所載（如附件）。
二、被告上訴意旨略以：伊已坦承不諱，犯後態度良好，且與告
    訴人以新台幣（下同）10萬元成立調解，已給付4萬5千元，
    但伊因處於失業狀態，長期靠政府就業服務輔導機構協助謀
    職，由於工作均屬臨時性質而無固定收入，且伊離婚多年，
    與成年小孩甚少往來，經濟上確屬不佳，致未能如期履行調
    解內容。伊目前已從輔導機構覓得新職，即可繼續履行調解
    條件，爰請求從輕量刑，並給予宣告緩刑等語。
三、按刑之量定，為求個案裁判之妥當性，法律賦予法院裁量之
    權，量刑輕重，屬為裁判之事實審法院得依職權自由裁量之
    事項。苟其量刑已以行為人之責任為基礎，並斟酌刑法第57
    條各款所列情狀，在法定刑度內，酌量科刑，如無偏執一端
    ，致明顯失出失入情形，上級審法院即不得單就量刑部分遽
    指為不當或違法（最高法院72年度台上字第6696號判決意旨
    參照）。經查：原審以被告之責任為基礎，斟酌刑法第57條
    之各款事由而為刑之量定，已於理由欄中詳加論敘載明（見
    原判決第3頁），既未逾越法定刑度，亦未違反比例原則或
    罪刑相當原則，難認有何濫用權限情形；其次刑法第284條
    前段之過失傷害罪，其法定刑為1年以下有期徒刑、拘役或1
    0萬元以下罰金，本案原審量處被告拘役55日，核屬低度刑
    之列，顯無過重之虞，客觀上已無往下調降之可能，被告仍
    執上開理由提起上訴，指摘原審量刑過重，請求撤銷改判，
    為無理由，應予駁回。
四、被告前未曾犯罪，此有其前案紀錄表在卷可參，其係因一時
    過失而犯罪，然已於原審審理中以10萬元與告訴人調解成立
    ，有調解筆錄可稽（見原審卷第55頁），且已支付4萬5千元
    ，有本院公務電話可稽（見本院卷第47頁），足見被告已展
    現部分之誠意，則被告經此偵審程序的教訓，應知警惕而無
    再犯之虞，本院認其所受宣告之刑，以暫不執行為適當，爰
    依刑法第74條第1 項第1款規定，併諭知緩刑2 年，以啟自
    新。
五、被告上開所宣告之刑雖暫無執行之必要，但被告僅履行部分
    調解內容，為使被告能確實履行賠償告訴人所受之損害，爰
    命其應於本案宣判之日起6個月內給付尚未履行之金額即5萬
    5千元，若被告不依主文第2項所示的條件履行，告訴人除可
    以原來的調解筆錄聲請強制執行外，如其情節重大，亦可由
    檢察官聲請法院撤銷被告的緩刑宣告，併予指明。
據上論結，應依刑事訴訟法第368條、第364條、第373條，刑法
第74條第1項第1款，判決如主文。
本案經檢察官李政賢提起公訴，檢察官黃朝貴到庭執行職務。
中　　華　　民　　國　　111 　年　　11　　月　　10  　日
                  刑事第六庭    審判長法　官  吳勇輝
                                      法　官  包梅真
                                      法　官  黃國永
以上正本證明與原本無異。
不得上訴。
　　　　　　　　　　　　　　　　　　　書記官  葉宥鈞
中　　華　　民　　國　　111 　年　　11　　月　　10　　日
附錄本案論罪科刑法條全文：
中華民國刑法第284條
因過失傷害人者，處1年以下有期徒刑、拘役或10萬元以下罰金
；致重傷者，處3年以下有期徒刑、拘役或30萬元以下罰金。